【裁判字號】    90,簡上,1
【裁判日期】    900518
【裁判案由】    廢棄物清理法
【裁判全文】
臺灣雲林地方法院刑事判決                              九十年度簡上字第一號
    上  訴  人  丙○○
    即  被  告
                丁○○
右列上訴人因違反廢棄物清理法案件，不服本院北港簡易庭八十九年度港簡字第一九
三號八十九年十一月十日第一審判決（聲請簡易處刑案號臺灣雲林地方法院檢察署八
十九年度偵字第三六三二號）提起上訴，本院合議庭為第二審判決如左：
    主  文
上訴駁回。
    事  實
一、丙○○、丁○○為兄弟關係，由丁○○擔任負責人之功乾環保工程有限公司（下
    稱功乾公司），於民國（下同）八十九年八月一日獲得廢棄物清理許可執照，隨
    即在丙○○所有座落雲林縣水林鄉○○段八六七地號之農地旁邊河堤上，收集廢
    棄物以便轉運。於當月（八月）十五日左右，因丁○○停放該河堤上一台滿載一
    般事業廢棄物之子車前腳斷裂，倒臥河堤上，丁○○不思儘速調度車輛將廢棄物
    載往高雄焚化爐銷燬，反而打電話給丙○○商借其上開農地臨時堆置，丙○○答
    應之後，雙方即基於共同犯意聯絡及行為分擔，於當月十七、八日在上開農地上
    堆置約七至十公噸一般事業廢棄物，汙染土壤及環境衛生，嗣於八十九年八月二
    十四日上午十一時四十五分許，被警方查獲。
二、案經雲林縣警察局移送臺灣雲林地方法院檢察署檢察官偵查起訴。
    理  由
一、被告丙○○、丁○○對上開事實坦白承認，惟辯稱：是因為子車故障，不得不暫
    時將廢棄物暫放在系爭土地上，絕無長期堆放該處的打算等語。經查：被告確實
    因為設在該處收集垃圾的子車前腳斷裂，經挖土機司機甲○○協助將廢棄物挖出
    堆放到系爭土地上，並由丁○○之員工顏桓棕將該子車拖到北港三民修車廠修理
    ，並由另一員工乙○○將修好的子車拖回現場途中即被查獲之事實，業經證人甲
    ○○、顏桓棕、乙○○等人在本院審理及警訊中證述明確，並有三民汽車車業行
    收據影本、雲林縣環保局工作紀錄表、廢棄物清理許可證、現場照片十七張等附
    警卷可稽，足以確定被告確實堆放事業廢棄物在系爭土地的時間並不長久。但依
    前揭環保局報告及附卷相片所示，堆置廢棄物包括棉布、塑膠、腐木等物品，而
    貨車進出該農地次數頻繁，導致該地泥濘髒亂不堪，已經影響環境衛生。被告縱
    然因為子車故障有修繕必要，但被告另有二台子車在現場被查扣，有查扣記錄可
    稽，顯見被告本可以調度車輛儘速將廢棄物運往目的地，或委請同業代為運送，
    或另承租子車等方式應急解決問題，實不應將廢棄物由河堤搬運到農地上，導致
    汙染環境衛之結果。綜上所述，姑且不論堆置時間長短，被告二人未經許可，提
    供土地堆置事業廢棄物，事證明確，犯行已可認定。
二、核被告所為，係犯廢棄物清理法第二十二條第二項第三款，未經主管機關許可，
    提供土地堆置廢棄物罪。被告二人就堆置廢棄物之犯行，有犯意聯絡與行為分擔
    ，均為共同正犯。原審以被告丙○○、丁○○罪證明確，因予適用廢棄物清理法
    第二十二條第二項第三款規定，均量處法定最低刑度有期徒刑一年，並諭知緩刑
    三年。本院經核原判決認事用法，俱無不合，量刑亦稱妥適。被告上訴意旨任意
    指摘原判決不當，為無理由，應予駁回。
據上論斷，應依刑事訴訟法第四百五十五條之一第三項、第三百六十八條，判決如主
文。
本案經檢察官王淑月到庭執行職務
中       華       民       國      九十     年     五     月    十八    日
                                    臺灣雲林地方法院刑事第一庭
                                        審判長法官  康  樹  正
                                              法官  廖  國  勝
                                              法官  葉  明  松
右正本證明與原本無異。
不得上訴。
                                            書記官  陳  善  永
中       華       民       國      九十     年     五     月    十八    日
廢棄物清理法第二十二條第二項
有左列情形之一者，處一年以上五年以下有期徒刑，得併科一百萬元以下罰金︰
三、未經主管機關許可，提供土地回填、堆置廢棄物者。


司法院資訊處製作；財團法人民間司法改革基金會備份。
